【裁判字號】    92,自,382
【裁判日期】    921127
【裁判案由】    竊佔
【裁判全文】
臺灣臺北地方法院刑事判決                          九十二年度自字第三八二號
    自  訴  人  甲○○  男  四.
    代  理  人  林天財律師
    被      告  丁○○
右列被告因竊佔案件，經自訴人提起自訴，本院判決如左：
    主  文
丁○○意圖為自己不法之利益，而竊佔他人之不動產，累犯，處有期徒刑伍月，如易
科罰金，以佰元折算壹日。
    事  實
一、丁○○曾於民國八十九年間因犯賭博罪，經臺灣板橋地方法院判處有期徒刑四月
    確定，於民國九十年三月一日執行完畢。竟仍不知悔改，明知坐落臺北市○○區
    ○○路三小段三五八地號土地上之建物即門牌號碼為臺北市○○區○○路四段三
    五五號之房屋為甲○○所有，竟意圖為自己不法之利益, 於民國九十二年四月二
    十九日起，占有該房屋經營冷飲店而竊佔之。
二、案經甲○○向本院提起自訴。
    理  由
一、訊據被告丁○○固坦承於右揭時間在前述房屋營業之事實，惟否認有竊佔之犯行
    ，辯稱：本件房屋為訴外人塗閎程（原名乙○○）所有，其於九十一年六月一日
    向塗閎程承租並給付押金及二個月租金，因承租當時塗閎程已將本件房屋交予別
    人使用，且迄未返還租金，故於九十二年四、五月間才開始使用該房屋等語。經
    查：
（一）本件房屋為自訴人甲○○所有，原出租與塗閎程使用，惟塗閎程於租期屆滿後
      拒未返還，自訴人乃向本院訴請塗閎程遷讓房屋並獲勝訴，於九十一年十一月
      二十五日判決確定，自訴人即於九十一年十二月間向本院聲請強制執行，現仍
      在執行中，此有本院九十年度訴字第六三六九號民事判決及確定證明書附卷可
      證，並經本院調閱上開執行卷宗核閱屬實。又塗閎程於九十一年六月二十五日
      上開民事事件進行中，另將本件房屋出租與訴外人廖重寬，租期自九十一年七
      月一日至九十三年七月一日，供廖重寬及其子丙○○經營冰品店，惟因生意不
      佳，及上述遷讓房屋之民事糾紛，僅營業至九十二年四月二十六日，其後丙○○父子即未再承租該房屋等情，有租賃契約影本一份在卷可參，並經證人丙○○到庭結證屬實。
（二）又被告於廖重寬父子在本件房屋結束營業後，於九十二年四月二十九日起即在
      本件房屋經營冷飲店，有照片二張附卷可證。另依證人丙○○證稱：「乙○○
      （即塗閎程）到店裡都是收房租的時候，丁○○有時會來有時不會來；執行時
      ，乙○○與丁○○有主張房子是他蓋的，房租要匯入丁○○的戶頭的事，在九
      十二年二、三月有提過，但是都沒有匯入過。」（九十二年六月二十四日訊問
      筆錄）等語，及被告亦於本院九十二年六月三日調查時自承：「（法院民事執
      行時，你是否有陪乙○○一起去？）我每次都有去，我是比乙○○先到。（你
      知道乙○○跟人打官司敗訴，必須要將房屋返還給所有人？）我是事後才知道
      的。我是在法院的人早上來看現場的時候，我就知道了。」（見上開訊問筆錄
      ）等語觀之，足認被告至遲於本院民事執行處至本件房屋現場履勘時，即知該
      房屋已經本院判決確定，應返還與自訴人。復查本院民事執行處分別於九十二
      年四月八日、同年月十七日至本件房屋現場履勘，有各該執行（調查）筆錄附
      上開執行卷可查。堪認被告於占有之本件房屋時，明知本件房屋為自訴人所有
      ，塗閎程並無合法占有之權源。
（三）嗣被告雖於本院九十二年十一月十三日審理時翻異前詞，辯稱：對這件事我不
      是很清楚，塗閎程說不要理他等語，然經本院再詳問其於做生意之前，是否不
      知道本件房屋已經由法院判決應予遷讓等情時，被告答稱：我是在打完契約，
      錢付了之後才知道的等語。查依被告所提之租賃契約，被告係於九十一年六月
      一日與塗閎程訂立本件房屋租賃契約，租期自九十一年六月一日起至九十六年
      六月一日止，有該租賃契約書一份附卷可參，足見被告確於九十二年四月占有
      本件房屋前，已知本件房屋為自訴人所有，塗閎程無權出租本件房屋與被告等
      情，而被告竟仍予以占有並作為營業之場所使用，顯有竊佔之犯行，其空言辯
      稱向塗閎程承租，對這件事不清楚等情，不足採信。
（四）綜上所述，本件事證明確，被告犯行堪以認定。
二、核被告所為，係犯刑法第三百二十條第二項、第一項之竊佔罪。又被告曾於民國
    八十九年間因犯賭博罪，經臺灣板橋地方法院判處有期徒刑四月確定，於民國九
    十年三月一日執行完畢，此有臺灣高等法院被告全國前案紀錄表附卷可參，其受
    有期徒刑之執行完畢，五年以內再犯本件有期徒刑以上之罪，為累犯，應依刑法
    第四十七條規定，加重其刑。爰審酌被告之品行、犯罪之動機、目的、手段、對
    自訴人占有、使用、收益本件房屋所造成之損害、於本院審理拒不坦承犯行、迄
    未告訴人達成和解等一切情狀，量處如主文所示之刑，並諭知易科罰金之折算標
    準，以示懲儆。
據上論斷，應依刑事訴訟法第二百九十九條第一項前段，刑法第三百二十條第二項、
第一項、第四十七條，罰金罰鍰提高標準條例第一條前段、第二條，判決如主文。
中      華      民      國    九十二    年     十一     月    二十七    日
                                      臺灣臺北地方法院刑事第十六庭
                                          審判長法  官  劉嶽承
                                                法  官  劉台安
                                                法  官  胡宗淦
右正本證明與原本無異。
如不服本判決，應於判決送達後十日內，向本院提出上訴狀。
                                                書記官  張耀鴻
中      華      民      國    九十二    年     十一     月    二十七    日
附錄法條：
中華民國刑法第三百二十條
(普通竊盜罪、竊佔罪)
意圖為自己或第三人不法之所有，而竊取他人之動產者，為竊盜罪，處五
年以下有期徒刑、拘役或五百元以下罰金。
意圖為自己或第三人不法之利益，而竊佔他人之不動產者，依前項之規定
處斷。
前二項之未遂犯罰之。


司法院資訊處製作；財團法人民間司法改革基金會備份。
